【裁判字號】    97,易,653
【裁判日期】    970930
【裁判案由】    竊盜
【裁判全文】
臺灣新竹地方法院宣示判決筆錄           97年度易字第653號
公  訴  人  臺灣新竹地方法院檢察署檢察官
被      告  甲○○
指定辯護人  本院公設辯護人乙○○
上列被告因竊盜案件，經檢察官提起公訴（97年度偵字第4695號
）後，聲請改依協商程序而為判決，本院於中華民國97年09月30
日下午4時在本院刑事第十法庭宣示判決，出席職員如下：
法官起立朗讀判決主文、犯罪事實要旨、處罰條文，及告以上訴
限制、期間並提出上訴狀之法院，且諭知記載其內容：
一、主  文：
    甲○○犯竊盜罪，累犯，處有期徒刑伍月；又共同犯攜帶兇
    器竊盜罪，累犯，處有期徒刑玖月，扣案如附表所示之物均
    沒收；又共同犯攜帶兇器竊盜未遂罪，累犯，處有期徒刑肆
    月，扣案如附表所示之物均沒收。應執行有期徒刑壹年伍月
    ，扣案如附表所示之物均沒收。
二、犯罪事實要旨：
（一）甲○○前曾因竊盜案件，經臺灣桃園地方法院於民國93年
      7月8日以93年度壢簡字第459 號簡易判決判處有期徒刑五
      月確定，甫於97年04年16日執行完畢。詎其猶不知悔改，
      分別：
  １．97年7月7日晚間某時，在桃園縣桃園市○○路○段98巷巷
      口前，見丙○○所使用、車號BN─5860號之紅色喜美自用
      小客車停放在該處無人看管且車門未上鎖，因無車代步，
      認有機可乘，竟意圖為自己不法之所有，以自備的鑰匙一
      支為工具，發動該車之電門而竊取得手，隨即駕駛該車並
      將之停放在其位於桃園縣中壢市幸福新村9 號之住處附近
      後，即聯絡友人蕭陽到場。
  ２．甲○○旋於同日晚間11時20分許，駕駛前揭所竊得之車輛
      搭載蕭陽前往新竹縣關西鎮，途中行經新竹縣關西鎮○○
      路路旁之公有停車場時，甲○○與蕭陽（由本院另案審理
      中）認停車場內有許多車輛停放，甲○○所駕駛之車輛的
      油料又將用盡，竟共同基於意圖為自己不法所有之犯意，
      ，並基於犯意之聯絡與行為之分擔，由甲○○先駕車駛進
      停車場內，物色許惠玲所有、停放該處之車號Y2－5008號
      自用小客車，認有機可趁，再由甲○○負責把風，蕭陽則
      持其所有並攜帶在身、客觀上具有危險性、足以對人之生
      命、身體構成威脅、可供兇器使用、如附表內所示之棘輪
      扳手一支為工具，插入鑰匙孔欲發動該車，惟因車子發不
      動，蕭陽遂改為竊取車內許惠玲所有的SONY牌照相機一臺
      、長庚生物科技之空氣清淨機一臺、測速器一臺、眼鏡二
      副、眼鏡盒二個、回數票五張及零錢約新臺幣（下同）50
      0 餘元（除零錢外，均已追回並返還予許惠玲），得手後
      再將上開物品放在前開由甲○○所先竊得之BN─5860號自
      用小客車內後，二人再一同駛離現場。
  ３．不久後之翌（8 ）日凌晨，甲○○與蕭陽駕車行經新竹縣
      關西鎮○○路○段20號前，見丁○○所使用之車號5H─70
      50號自用小客車停放在該處，復共同意圖為自己不法之所
      有，並基於犯意之聯絡與行為之分擔，由甲○○負責把風
      ，蕭陽則持其所有並攜帶在身、客觀上具有危險性、足以
      對人之生命、身體構成威脅、可供兇器使用、如附表內所
      示之棘輪扳手一支為工具以竊取該車，甲○○亦利用機會
      把剛竊得、許惠玲所有的SONY牌照相機一臺、長庚生物科
      技之空氣清淨機一臺、測速器一臺、眼鏡二副、眼鏡盒二
      個、回數票五張等財物搬上車號5H─7050號自用小客車車
      內以便蕭陽竊得後即行離去，適有彭兆宏正好目睹其二人
      正在行竊，遂立即報警並在旁監視，待附近巡邏警員在約
      12時20分時許到場時，立即上前逮捕正在行竊之甲○○，
      蕭陽則趁隙逃逸而均未得手，警員並在車號5H─7050號自
      用小客車內扣得蕭陽所有如附表所示之物及前開許惠玲被
      竊之財物而得悉上情。
（二）案經丁○○訴由新竹縣警察局新埔分局報告臺灣新竹地方
      法院檢察署檢察官偵查起訴。
三、處罰條文：
（一）刑法第320條第1項之竊盜既遂罪；
（二）刑法第321條第1項第3款之加重竊盜既遂罪；
（三）刑法第321條第2項、第1項第3款之加重竊盜未遂罪；
四、本件判決除有刑事訴訟法第454之4第1項所定之：
    (一)於本訊問程序終結前，被告撤銷協商合意或檢察官撤回協
      商聲請者；
    (二)被告協商之意思非出於自由意志者；
    (四)被告所犯之罪非第455條之2第1項所定得以協商判決者；
    (六)被告有其他較重之裁判上一罪之犯罪事實者；
    (七)法院認應諭知免刑或免訴、不受理者情形之一，
    及違反同條第2 項「法院應於協商合意範圍內為判決；法院
    為協商判決所科之刑，以宣告緩刑或二年以下有期徒刑、拘
    役或罰金為限」之規定者外，檢察官及被告均不得上訴。
五、如有前項得上訴之情形，得自收受宣示判決筆錄送達之日起
    十日內，向本院提出上訴書狀，上訴於第二審法院。
中    華    民    國    97    年    9     月    30    日
                刑事第六庭  書記官  柯雅菱
                            法  官  遲中慧
以上筆錄正本係照原本作成。
中    華    民    國    97    年    9     月    30    日
                            書記官  柯雅菱
附錄本案論罪科刑法條全文：
中華民國刑法第320條第1項（普通竊盜罪）
意圖為自己或第三人不法之所有，而竊取他人之動產者，為竊盜
罪，處五年以下有期徒刑、拘役或五百元以下罰金。
中華民國刑法第321條（加重竊盜罪）
I  犯竊盜罪而有左列情形之一者，處六月以上、五年以下有期
    徒刑：
  一、於夜間侵入住宅或有人居住之建築物、船艦或隱匿其內而
      犯之者。
  二、毀越門扇、牆垣或其他安全設備而犯之者。
  三、攜帶兇器而犯之者。
  四、結夥三人以上而犯之者。
  五、乘火災、水災或其他災害之際而犯之者。
  六、在車站或埠頭而犯之者。
II  前項之未遂犯罰之。
附  表：（扣案之工具）
一字起子壹支、十字起子壹支、棘輪扳手壹支、千斤頂壹個。


司法院資訊處製作；財團法人民間司法改革基金會備份。
